Curriculum Vitae



Personalia:

Naam Peter Gerritsen

Adres Seizoentuinenlaan 2

Postcode en woonplaats 3452 RA, Vleuten

Nationaliteit Nederlandse

Geboortedatum 9 september 1980

Geboorteplaats Leiderdorp

E-mailadres peter@clouddev.nl

Burgerlijke staat Gehuwd

Rijbewijs B

Website http://clouddev.nl

Weblog http://blog.petergerritsen.nl

Linkedin http://nl.linkedin.com/in/petergerritsen80

Op dit moment ben ik bijna 13 jaar fulltime werkzaam als IT-professional. In deze periode heb ik een brede ervaring opgedaan met allerhande platformen en technieken. Inmiddels houd ik mij zo'n 10 jaar bezig met het ontwikkelen van applicaties en portals op basis van Microsoft .Net / ASP.Net.

Binnen Garansys was ik als lead developer verantwoordelijk voor het technisch ontwerp en realisatie van Web-/Windows applicaties en oplossingen op basis van het Microsoft .Net platform. Hierbij maakten we ook regelmatig gebruik van de cloudservices van Microsoft Azure.

Daarvoor heb ik bij 42windmills ontwikkeld aan het 42windmills applicatie platform en het ontwikkelen van maatwerk o.b.v. dit platform. Hierbij heb ik mij voornamelijk bezig gehouden met de migratie van dit platform naar Microsoft Azure.

De jaren daarvoor heb ik bij Tam Tam mijn kennis van het .Net platform kunnen toepassen als lead developer en architect in diverse projecten op basis van het SharePoint platform.

In projecten probeer ik altijd zoveel mogelijk nieuwe technieken te gebruiken voor het verbeteren van de gebruiksvriendelijkheid. Hiernaast probeer ik op de hoogte te blijven van de laatste technieken zoals ASP.Net 5 / MVC, SignalR en embedded applicaties door het uitvoeren van een aantal hobby projecten en proof of concepts.

Mijn opgedane kennis in de diverse projecten deel ik (naast uiteraard met mijn collega's) regelmatig met de verschillende communities via mijn weblog of door het publiceren van projecten op Codeplex en GitHub.

Opleiding:

1999 – Januari 2003 HBO, Elektrotechniek,

Afstudeerrichting Telematica

RK Technische Hogeschool Rijswijk

Diploma: Cum Laude

1997 – 1999 Atheneum, Vlietland College te Leiden,

Diploma: Ja

Vakkenpakket: Nederlands, Engels, Wiskunde A, Wiskunde B,

Natuurkunde, Scheikunde, Biologie, Geschiedenis

1992 – 1997 Gymnasium, Stedelijk Gymnasium te Leiden.

Diploma: nee

Cursussen:

April 2004:

IBM SW225V5: Servlets and JSP Development with WebSphere Studio Version 5

IBM SW237V5: Developing Web Applications with WebSphere Studio 5

Februari 2008:

Microsoft Office Developer conference - San Jose

April 2009:

Microsoft Office14 Developer Advisory Council - Redmond

November 2009:

Training adviesvaardigheden

SharePoint 2010 Ignite for Developers

April 2010:

ScrumMaster training - Zilverline

Certificaten:

MCTS: Microsoft Office SharePoint Server 2007 - Configuration: 70-630

MCTS: Microsoft Office SharePoint Server 2007 - Application Development: 70-541

MCTS: Windows SharePoint Services 3.0 - Application Development: 70-541

MCTS: Microsoft Office SharePoint 2010, Configuring: 70-667

Technische kennis:

Onderdeel	Omschrijving	Niveau
Programmeertalen	C# 1.1 / 2.0 / 3.0 / 3.5 / 4.0 / 4.5	Zeer goed
	Javascript / jQuery	Goed
	VB.Net 1.1 / 2.0	Redelijk
Technieken / frameworks	ASP.Net MVC	Zeer goed
	ASP.Net Web Forms 1.1 / 2.0 / 3.5 / 4.0	Zeer goed
	Javascript / jQuery	Goed
	HTML / CSS	Goed
	WebServices	Goed
	T-SQL	Goed
	XML / XSLT	Zeer goed
	AJAX	Zeer goed
Applicaties / Platformen	Visual Studio.Net 2005 t/m 2015	Zeer goed
	Azure platform	Goed
	SharePoint 2007 / 2010	Zeer goed
	Team Foundation Server	Goed
	SQL Server	Goed

Talen:

Nederlands	Mondeling en schriftelijk zeer goed
Engels	Mondeling en schriftelijk zeer goed

Werkervaring:

Werkgever	Periode	Functie
Garansys	Januari 2013 – December 2015	Senior .Net Developer / Lead developer
42windmills	Februari 2011 – December 2011	Senior Software Developer / Architect
Tam Tam	Oktober 2007 – Januari 2011	 Architect Portals and Integration (Augustus 2009 – Januari 2011) Lead developer Portals and Integration (Oktober 2007 – Juli 2009)
AedifiComm	2002 – Oktober 2007	 Lotus Domino/Notes developer (2003-2004) Projectleider / Meewerkend voorman (April 2006 – Oktober 2007) Net (Web)developer (2003 – 2006) Afstudeerstage (2003)
Informaxion E-Corp	2001-2002	Parttime Software developer (maart 2002 –

B.V		•	augustus 2002) Stagiair (Augustus 2001 – Januari 2002)	
Xerox	Zomer 2000	•	Assistent Network Services	

Projecten:

Werkgever	Garansys
Functie	Senior .Net developer / Lead developer
Periode	Januari 2012 – December 2015
Projecten	Ontwerpen en ontwikkelen van onderdelen van WOGRIS (Windows applicatie voor alle medewerkers), het interne informatie systeem van de Woningborg groep, en het ontwikkelen van een portaal (Web applicatie op basis van ASP.Net MVC4) voor bouwondernemingen en certificaathouders van de Woningborg groep.
	Ontwerpen en ontwikkelen van MijnBuurtwelzijn.nl, een sociaal platform voor het bevorderen van samenhang in de buurt. Dit platform is gebouwd op ASP.Net MVC 5 / SQL Server en wordt gehost in Microsoft Azure.
	Ontwerpen en ontwikkelen van de Matchmaker Zorg voor FWG. Een applicatie voor het beter matchen van verpleegkundigen en clienten in de thuiszorg. Een iPad app en web applicatie m.b.v. Xamarin, ASP.Net MVC / Web Api.
	Ontwikkelen van ExportDocuments in Control en Exportdocumenten.com voor Pincvision o.b.v. ASP.Net MVC / Azure

Werkgever	42windmills
Functie	Senior Software developer
Periode	Februari 2011 – December 2011
Projecten	Migreren van (delen van) het 42windmills platform naar Windows Azure
	Portal voor het deployen van ontwikkelde applicaties naar Windows Azure met koppeling met Windows Azure Marketplace
	Klantomgeving en backoffice voor subscription-based service voor leverancier van bedrijfinformatie voor software branche
	Registratiesysteem voor patient en behandelingsgegevens voor oncologie afdeling AMC t.b.v. statistische analyse
Bijzonderheden	Presentatie gegeven van onze case bij de Windows Azure User groep
	Deelnemer aan de advisor group voor Azure Integration pack van Enterprise Library

Werkgever	Tam Tam
Functie	Architect / Lead developer
Periode	Oktober 2007 – Januari 2011

Projecten	Intranet voor een Nederlands ingenieursbedrijf met wereldwijd 3900 medewerkers op basis van SharePoint 2010
	Digitale projectomgeving voor een aantal projectbureau's van de Gemeente Amsterdam op basis van SharePoint 2010
	Corporate website voor Bouwinvest op basis van SharePoint 2007
	Digitale samenwerkomgeving op basis van SharePoint 2007 voor alle medewerkers van de Zuidelijke Land en Tuinbouw organisatie
	Digitale formulieren / workflow oplossing voor Liberty Global Nederland
	Uitbreidingen op een bestaand intranet van de Nederlandse Orde van Advocaten op basis van SharePoint 2007
	Kwaliteitssysteem voor het vastleggen van alle werkinstructies, procedures, etc. op basis van SharePoint 2007 voor het Rivierenland Ziekenhuis
	Communicatieportal voor medewerkers van een overheidsorganisatie in opdracht van Ordina op basis van SharePoint 2007
	Extranet en Website op basis van SharePoint 2007 voor het Amphia Ziekenhuis in Breda
	Communicatieportal op basis van SharePoint 2007 voor studenten voor de Vrije Universiteit
	Intranet / Extranet / Website op basis van SharePoint 2007 voor een dienstverlener in de assurantiebranche

Werkgever	AedifiComm
Functie	Software developer / Projectleider
Periode	Februari 2002 – September 2007
Rol	.Net developer / Projectleider
	 Projectleider en ontwikkelaar van een intranet / extranet applicatie voor het beheren van klanten en wagenpark van een carsharing onderneming. In dit systeem wordt gebruik gemaakt van koppelingen met andere systemen m.b.v. Webservices en Xml export modules.
	 Projectleider en ontwikkelaar van een web-applicatie voor het weergeven van actuele markt- en netwerkinformatie voor een energiebedrijf, actief in de benelux. Hierbij wordt gebruikt gemaakt van webscraping van informatie van een tweetal websites voor de energiebranche.
	Ontwikkelaar van een web-based planningsapplicatie voor intern gebruik. Deze applicatie maakt gebruik van ASP.Net Ajax voor het bieden van drag en drop functionaliteit en snelle interface response.
	 Projectleider en ontwikkelaar van een intranet / extranet applicatie voor het aanmaken en verwerken van orders voor een digitale drukkerij. Hierin wordt o.a. Gebruik gemaakt van webservices voor de koppeling met een back-office systeem.

Rol	Website developer op Lotus Workplace Web Content Management / Projectleider
	Ontwikkelen van een corporate website en een corporate intranet voor een energiebedrijf, actief in de Benelux
Rol	Software developer Microsoft platformen
	 Migreren van de backend database van een Access omgeving naar een SQL database die wordt gerepliceerd over meerdere vestigingen van de klant. De applicatie betrof hier een systeem voor het bijhouden van schade expertise dossiers. Ontwikkelen van een applicatie in VB.Net voor het converteren van bestanden in EDIFACT naar XML formaat en vice versa. Deze applicatie werd gebruikt in een intranet / extranet omgeving voor de orderafhandeling van een bedrijf gespecialiseerd in digitaal drukken
Rol	Software developer Lotus Notes / Domino
	 Ontwikkelen van nieuwe functionaliteiten voor WorkplaceControl for Notes m.b.v. reverse engineering. WorkplaceControl for Notes is een wereldwijd verkochte tool voor het beheren van grote Lotus Notes / Domino omgevingen

Werkgever	AedifiComm
Functie	Stagiar
Periode	Augustus 2002 – December 2002
	Ontwikkelen van audit functionaliteit voor het product WorkplaceControl for Notes. Dit betrof met name het uitlezen van hardware en software informatie op het windows platform.
	 Ontwikkelen van een import applicatie voor MS Word sjablonen t.b.v. een Intranet applicatie voor een woningbouwvereniging.

Werkgever	Informaxion
Functie	Partime software developer / Stagiar
Periode	Maart 2002 – Augustus 2002 / Augustus 2001 – Januari 2002
	Ontwikkelen van een web-based applicatie in ASP 3.0 voor het beheren van adreslijsten t.b.v. het geautomatiseerd versturen van faxen.
	Schrijven van gebruikersdocumentatie voor een web-based direct-mail applicatie.

Werkgever	Xerox Nederland
Functie	Assistant Network Services
Periode	Zomer 2004
	Ontwikkelen van een test tool voor printinterfaces